臺灣臺東地方法院刑事判決　　　　　　　96年度交訴字第10號
公　訴　人　臺灣臺東地方法院檢察署檢察官
被　　　告　甲○○
上列被告因過失致人於死案件，經檢察官提起公訴 (96年度偵字
第995號)，被告於本院準備程序進行中就被訴事實為有罪之陳述
，經本院合議庭裁定由受命法官獨任進行簡式審判程序，判決如
下：
    主  文
甲○○從事業務之人，因業務上之過失致人於死，處有期徒刑壹
年貳月。
    犯罪事實及理由
一、犯罪事實：
(一)甲○○為職業駕駛人，平日以駕駛營業用小客車 (下稱計程
    車)載送乘客為業，為從事駕駛業務之人。甲○○於民國95
    年8月5日上午，駕駛牌照號碼369-NR號計程車搭載不詳姓名
    年籍之乘客，自臺東豐年機場出發，沿臺東縣臺東市○○路
    由東往西方向行駛，嗣於同日上午9時55分許，行經同市○
    ○路○段與中興路2段交岔路口處時，本應注意駕車行進中，
    駕駛人應注意車前狀況並隨時採取必要之安全措施、行至無
    號誌而無交通指揮人員指揮之交岔路口，支線道車應暫停讓
    幹線道車先行，而依當時天候晴朗、日間自然光線、路面乾
    燥、無缺陷、無障礙物，並無不能注意之特別情事，竟疏未
    注意車前狀況，適王金來騎乘牌照號碼WVP-176號輕型機車
    沿中興路2段由南往北方向亦行經該處，甲○○駕車右轉駛
    入王金來之車道時未讓王金來先行，於同市○○路○段419號
    前撞擊王金來騎乘之輕型機車，致王金來人車倒地，頭部遭
    受嚴重撞擊，因此受有頭部外傷併創傷性顱內出血、腦室出
    血之傷害，雖即經救護車送往馬偕紀念醫院臺東分院急救，
    仍因顱內出血嚴重，於同年月11日上午9時27分許宣告不治
    死亡。甲○○於肇事後，在有偵查權限之公務員發覺其犯罪
    前，主動報警並向據報前往處理之臺東縣警察局臺東分局警
    員陳明係肇事者及肇事經過，自首而接受裁判。
(二)案經臺灣臺東地方法院檢察署檢察官相驗後自動檢舉偵查起
    訴。
二、理由：
(一)本件被告甲○○所犯係死刑、無期徒刑、最輕本刑為3年以
    上有期徒刑以外之罪，被告於準備程序中就被訴事實為有罪
    之陳述，經告知簡式審判程序之旨，並聽取公訴人及被告之
    意見後，本院合議庭認為適宜而依刑事訴訟法第273條之1第
    1項規定，裁定由受命法官獨任進行簡式審判程序，合先敘
    明。
(二)認定犯罪事實所憑之證據及理由：
    1.被告甲○○於警詢、偵查中及本院審理時自白上揭犯罪事
      實。
    2.證人即現場目擊者葉海龍、現場處理警員黃河順於偵查中
      之證詞：證明被告於上開時、地駕駛計程車，因支線道車
      未禮讓幹線道車先行，撞擊被害人王金來所騎乘輕型機車
      ，致被害人人車倒地之事實。
    3.道路交通事故現場圖、道路交通事故調查報告表(一)、(二)各
      1份、現場及車輛照片46張：證明本件車禍事故發生時，
      天候晴朗、日間自然光線、路面乾燥、無缺陷、無障礙物
      ，並無不能注意之特別情事。
    4.馬偕紀念醫院臺東分院診斷證明書、臺灣臺東地方法院檢
      察署勘 (相)驗筆錄、履勘筆錄、相驗屍體證明書、驗斷
      書各1紙、相驗照片20張：證明被害人於上述時間、地點
      ，因本件車禍致顱內出血死亡之事實。
    5.臺灣省花東區車輛行車事故鑑定委員會95年12月29日花東
      鑑字第0956102527號函檢附花東區字第950347案鑑定意見
      書1份：被告駕駛計程車行經無號誌之交岔路口右轉時，
      支線道車未暫停讓幹線道車先行，為本件車禍之肇事原因
      。
    6.按汽車行駛時，駕駛人應注意車前狀況，並隨時採取必要
      之安全措施；車輛行至無號誌或號誌故障而無交通警察指
      揮之交岔路口，支線道車應暫停讓幹線道車先行。道路交
      通安全規則第94條第3項、道路交通安全規則第102條第1
      項第2款分別定有明文。被告駕車自應注意遵守上述道路
      交通安全規定，而依卷附道路交通事故調查報告表所載，
      當時天候晴朗、日間自然光線、路面乾燥、無缺陷、無障
      礙物，並無不能注意之特別情事，竟疏未注意，未注意車
      前狀況，亦未注意支線道車應暫停讓幹線道車先行，致生
      本件交通事故，其有過失極為明確。又被害人王金來因本
      件車禍致頭部遭受嚴重撞擊，因此受有頭部外傷併創傷性
      顱內出血、腦室出血之傷害，經送往馬階紀念醫院臺東分
      院急救無效而不治死亡，被告之過失行為與被害人之死亡
      結果間，具有相當因果關係。本件事證明確，被告犯行洵
      堪認定，應予依法論科。
(三)論罪與量刑：
    按刑法上所謂業務，係指個人基於其社會地位繼續反覆所執
    行之事務，其主要部分之業務固不待論，即為完成主要業務
    所附隨之準備工作與輔助事務，亦應包括在內 (最高法院71
    年臺上字第1550號判例參照)。被告甲○○於本件車禍事故
    發生，駕駛計程車為業務，業據其自承在卷，自屬從事駕駛
    業務之人，其於執行駕駛計程車業務時，因過失肇事致被害
    人死亡，核被告所為，係犯刑法第276條第2項之業務過失致
    人於死罪。被告肇事後以電話報警，等待員警到場處理，並
    陳明自己係肇事者及陳述肇事經過，亦據被告供述明確，被
    告既已向該管公務員申述犯罪事實而不逃避接受裁判，合於
    刑法第62條前段所定對於未發覺之犯罪自首而接受裁判之要
    件，爰依該條規定減輕其刑。爰審酌被告駕駛計程車經無號
    誌之交岔路口，支線道車未讓幹線道車先行，致肇事造成被
    害人死亡，為本件車禍肇事之主要原因，過失程度非輕，惟
    念其前無不良前科，素行尚稱良善，犯罪後坦承犯罪，態度
    尚佳，然尚未與被害人家屬達成和解等一切情狀，量處如主
    文所示之刑，以示懲警。
三、應適用之法條：
    依刑事訴訟法第273條之1第1項、第299條第1項前段、第310
    條之2、第454條，刑法第276條第2項、第62條前段，刑法施
    行法第1條之1第1項、第2項前段，判決如主文。
本案經檢察官乙○○到庭執行職務。
中　　華　　民　　國　　96　　年　　7 　　月　　11　　日
                  交通法庭    法  官  簡芳潔
以上正本證明與原本無異。
如不服本判決，應於判決送達後10日內向本院提出上訴狀並敘述
具體理由(須附繕本)。「勿逕送上級法院」
告訴人或被害人對於判決如有不服具備理由請求檢察官上訴者，
其上訴期間之計算係以檢察官收受判決正本之日期為準。
                                書記官  尹玉琪
中　　華　　民　　國　　96　　年　　7 　　月　　16　　日
附錄論罪科刑法條：
中華民國刑法第276條
因過失致人於死者，處2年以下有期徒刑、拘役或2千元以下罰金
。
從事業務之人，因業務上之過失犯前項之罪者，處5年以下有期
徒刑或拘役，得併科3千元以下罰金。
